---
title: "Controle de processos βAR(1)"
output:
  html_document:
    df_print: paged
    theme: paper
    highlight: tango
    toc: true
    toc_float:
      collapsed: true
    code_folding: hide
knit: (function(input, encoding) {
    rmarkdown::render(
      input,
      encoding = encoding,
      output_format = 'html_document',
      output_dir = dirname(input),
      output_file = 'index.html'
    );
  })
---

<style>
.dataTable caption {
  color: #666;
  font-weight: bold;
}
</style>


```{r message=FALSE, warning=FALSE, include=FALSE}
Sys.setenv(lang = "en_US")
Sys.setlocale("LC_ALL", "en_US.UTF-8")
knitr::opts_chunk$set(
  echo = knitr::is_html_output(),
  warning = FALSE,
  message = FALSE,
  out.extra = "keepaspectratio=true",
  fig.align = "center"
)

```

```{r echo=FALSE, message=FALSE, warning=FALSE}
library(ggplot2)
library(plotly) # interactive plots
library(forecast) # plot ts objects
library(knitr)
library(grid) # textGrob
library(gridExtra) # grid.arrange
library(latex2exp) # latex expressions
library(tidyr)
library(dplyr)
library(purrr)
library(DT) # better html tables
library(qcc)
library(BTSR)
```

```{r echo=FALSE, message=FALSE, warning=FALSE}
# Temas para os gráficos

theme.base <- theme_minimal(base_size = 11) +
  theme(
    axis.text = element_text(size = 8),
    plot.title = element_text(hjust = 0.5, size = 11, face = "bold"),
    plot.subtitle = element_text(hjust = 0.5, size = 9),
    plot.caption = element_text(size = 8),
    axis.title = element_text(size = 8),
    legend.title = element_text(size = 8),
    panel.grid.major = element_line(colour = "grey90", linewidth = 0.5),
    panel.grid.minor = element_line(
      colour = adjustcolor("grey90", alpha.f = 0.4),
      linewidth = 0.5
    ),
    panel.border = element_blank(),
    panel.background = element_blank(),
    plot.background = element_blank(),
    axis.line.x = element_line(colour = "grey"),
    axis.line.y = element_line(colour = "grey"),
  )

theme.no_legend <- theme(legend.position = "none")

plotly.base <- function(p) {
  p %>%
    layout(margin = list(b = 60, t = 80)) %>%
    config(mathjax = 'cdn')
}

my.plotly <- function(p) {
  if (knitr::is_latex_output()) return(p)
  ggplotly(p) %>% plotly.base
}
```

```{r echo=FALSE, message=FALSE, warning=FALSE}
# Função para salvar e carregar resultados
cache_dados <- function(chave, funcao_geradora) {
  c <- paste("cache", chave, sep = "/")
  c <- paste(c, "rds", sep = ".")
  cache <- file.exists(c)

  if (!cache) {
    resultado <- funcao_geradora()
    saveRDS(resultado, c)
  } else {
    resultado <- readRDS(c)
  }

  resultado
}
```


## Introdução

O presente trabalho visa aplicar métodos de controle estatístico de processos em séries temporais para detectar mudanças.

Com o foco em séries temporais autorregressivas de ordem 1 com distribuição Beta, denominadas βAR(1), o objetivo é detectar mudanças em um processo simulado.

## Distribuição Beta

A distribuição Beta é uma distribuição de probabilidade contínua definida no intervalo $(0, 1)$, com dois parâmetros $p$ e $q$, e função densidade de probabilidade dada por:


$$
\pi(y | p, q) = \frac{\Gamma(p + q)}{\Gamma(p)\Gamma(q)} y^{p - 1} (1 - y)^{q - 1}, \quad 0 < y < 1
$$

onde $\Gamma(\cdot)$ é a função gama e $p, q > 0$.

Essa distribuição é bastante flexível para modelar proporções, taxas e probabilidades.

Sua média e variância são dadas por:

$$
E(y) = \frac{p}{p + q} \quad \text{e} \quad \text{Var}(y) = \frac{pq}{(p + q)^2(p + q + 1)}
$$

&nbsp;

```{r echo=FALSE, message=FALSE, warning=FALSE}
# densidade de beta para diferentes valores de p e q
p <- c(1, 2, 4, 9)
q <- c(1, 2, 4, 9)

dados <- expand.grid(p = p, q = q, y = seq(0, 1, length.out = 100)) %>%
  mutate(
    densidade = dbeta(y, p, q),
    p = as.factor(paste0("p = ", p)),
    q = as.factor(paste0("q = ", q))
  )

ggplotly(
  ggplot(dados, aes(y, densidade, color = p)) +
    geom_line() +
    facet_wrap(~q, scales = "free_y") +
    labs(
      title = "Densidade da distribuição Beta para diferentes valores de p e q",
      x = "y",
      y = "Densidade"
    ) +
    theme.base
) %>%
  plotly.base
```

## Modelos βAR(1)

O βAR(1) é um modelo de séries temporais autorregressiva de ordem 1 com distribuição Beta.

Este modelo foi proposto por Rocha e Cribari-Neto em:

- Beta autoregressive moving average models. 2009<sup>[1](#ref-1)</sup>.
- Erratum to: Beta autoregressive moving average models. 2017<sup>[2](#ref-2)</sup>.

Matematicamente, sejam a série temporal $Y_{t} = \left\{y_{1}, y_{2}, \ldots, y_{t} | y_{n} \in (0, 1)\right\}$, o conjunto $l$-dimensional de covariáveis $\mathbf{X_{t}}$, e o vetor de parâmetros $\beta = \left\{\beta_{1}, \beta_{2}, \ldots, \beta_{l}\right\}$, temos o modelo βAR(1) é definido como:

$$
g(\mu_t) = \alpha + \mathbf{X_t'}\beta + \phi \left(g(Y_{t-1}) - \mathbf{X_{t-1}\beta}\right)
$$

Onde $g: (0,1) \rightarrow \mathbb{R}$ é a função de ligação, $\alpha$ é o intercepto, $\phi$ é o parâmetro de autorregressão, e $\mu_t$ é a média condicional da distribuição Beta. A função de ligação mais usual é a função logit.

## Controle de processos

Utilizaremos o princípio de que, os resíduos de uma série temporal, como a βAR(1),
quando modelada corretamente, são independentes e normalmente distribuídos,
possuindo média zero e variância constante.

Desta forma, quando o processo sofre uma mudança,
espera-se que estes resíduos não sejam mais independentes
e que sua média e variância sejam diferentes de quando o processo estava sob controle.
Assim, podemos utilizar métodos de controle de processos para detectar essas mudanças.

### Simulação

Para simular o processo, utilizaremos um modelo βAR(1) a partir da biblioteca BTSR<sup>[3](#ref-3)</sup>.

Com os seguintes parâmetros da Fase I:

- $n_{0} = 100$ a quantidade de observações.
- $\Phi_0 = 0.2$ o parâmetro de autorregressão.
- $\nu = 20$ o parâmetro de precisão (20 é o valor padrão que o pacote BTSR<sup>[3](#ref-3)</sup> utiliza).

E na Fase II:

- $n_{1} = 200$ a quantidade de observações.
- $\Phi_1 = 0.2, 0.3, \ldots, 0.6$ o parâmetro de autorregressão.
- $\nu = 20$ o parâmetro de precisão.

Sob uma perspectiva de teste de hipóteses, temos:

- $H_0$: o processo está sob controle.
- $H_1$: o processo sofreu uma mudança.

Utilizaremos, neste trabalho, um nível de significância de 0.05 para os testes de hipóteses, o que nos dá um quantil de 1.96 para a distribuição normal padrão.

Por fim, será utilizada a biblioteca qcc<sup>[4](#ref-4)</sup> para a análise dos Pontos Fora de Controle (PFC).


```{r message=FALSE, warning=FALSE}
#
# Parâmetros
#

n1 <- 100
n2 <- 200
phi_parametro <- 0.2
alpha_teste <- 0.05
quantil_teste <- qnorm(1 - alpha_teste / 2)

#
# Funções auxiliares
#

coeficientes <- function(phi) {
  # βARMA: o modelo de Rocha e Cribari-Neto (2009, 2017)
  #        é obtido definindo `coefs$d = 0`
  #        e `d = FALSE` e `error.scale = 1` (escala preditiva)
  #
  # ν (nu): parâmetro de precisão, quanto maior o seu valor,
  #         menor a variância condicional (para μ_t fixo).
  #         O pacote BTSR define como padrão ν = 20.
  list(
    alpha = 0,
    nu = 20,
    phi = phi,
    d = 0,
    nu = 20
  )
}

barma.sim <- function(n,
                      phi,
                      seed = NULL,
                      y.start = NULL) {
  BARFIMA.sim(
    n = n,
    coefs = coeficientes(phi),
    y.start = y.start,
    error.scale = 1,
    complete = F,
    seed = ifelse(is.null(seed), sample(1:1000, 1), seed)
  )
}

barma.phi_estimado <- function(yt,
                               alpha = 0,
                               nu = 20,
                               phi = 0.1) {
  BARFIMA.fit(
    yt = yt,
    start = list(alpha = alpha, nu = nu, phi = phi),
    p = 1,
    # Odem do polinômio AR
    d = FALSE,
    error.scale = 1,
    report = F
  )$coefficients["phi"][[1]]
}

barma.residuos <- function(yt, phi_estimado) {
  BARFIMA.extract(
    yt = yt,
    coefs = coeficientes(phi_estimado),
    llk = F,
    info = F,
    error.scale = 1
  )$error
}

```


### Monte Carlo

Para avaliar o desempenho do teste de hipóteses, realizaremos um experimento de Monte Carlo.


```{r message=FALSE, warning=FALSE}
# Função auxiliar para gerar os dados
# Exemplo 1:
# ```r
# teste1 <- gerador_monte_carlo(
#   parametros = list(
#     lambda = seq(0.1, 0.4, by = 0.1)
#   ),
#   numero_de_execucoes = 2
# )
#
# teste1
# ```
#
# Exemplo 2:
# ```r
# teste2 <- gerador_monte_carlo(
#   parametros = expand.grid(
#     desvio_detectavel = seq(0.6, 1.8, by = 0.2),
#     intervalo_de_decisao = seq(4, 6, by = 1)
#   )
#   numero_de_execucoes = 2
# )
#
# teste2
# ```
#
# Total de execuções é:
# `execucoes = numero_de_execucoes * length(novos_phis) * nrow(parametros)`
#
gerador_monte_carlo <- function(parametros = NULL,
                                numero_de_execucoes = 100,
                                novos_phis = NULL) {
  # Verifica se `parametros` é um data frame, caso contrário converte para um data frame
  if (!is.null(parametros) && !is.data.frame(parametros)) {
    parametros <- as.data.frame(parametros)
  }
  n_par <- ifelse(is.null(parametros), 1, nrow(parametros))

  if (is.null(novos_phis)) {
    novos_phis <- seq(0.2, 0.6, by = 0.1)
  }

  total_execucoes <- numero_de_execucoes * length(novos_phis) * n_par
  print(paste("Total de execuções:", total_execucoes))

  # Expande a grade de parâmetros para cobrir todas as combinações
  result <- expand.grid(
    # Quantidade de execuções para cada combinação de parâmetros
    k = 1:numero_de_execucoes,
    # Parâmetros da Fase II
    f2_phi = novos_phis
  )

  if (!is.null(parametros)) {
    result <- merge(result, parametros, all = TRUE)
  }

  result %>%
    mutate(id = row_number()) %>%
    rowwise() %>%
    mutate(
      # Fase I
      ## Gera amostra de controle
      f1_amostras = list(barma.sim(n = n1, phi = phi_parametro, seed = id)),
      ## Estima o valor de phi da amostra de controle
      f1_phi = barma.phi_estimado(f1_amostras),
      ## Calcula os resíduos da amostra de controle
      f1_residuos = list(barma.residuos(f1_amostras, f1_phi)),
      # Fase IIf
      ## Gera a amostra subsequente
      f2_controle = list(
        barma.sim(
          n = n2,
          phi = f2_phi,
          # Última observação da amostra de controle
          y.start = f1_amostras[n1],
          # Define a semente para garantir a reprodutibilidade
          seed = id + 1337E4
        )
      ),
      ## Calcula os resíduos da amostra subsequente
      f2_residuos = list(barma.residuos(f2_controle, f1_phi))
    )
}
```

#### Validação


Verificando a nossa implementação, percebemos que a variância da estimativa de $\phi$ diminui conforme o tamanho da amostra aumenta, o que é esperado.

Com isso podemos concluir que a nossa implementação está correta.

```{r echo=FALSE, message=FALSE, warning=FALSE}
teste_montecarlo <- cache_dados(
  "teste-montecarlo",
  function() {
    gerador_monte_carlo(
      parametros = list(n1 = c(
        rep(25, 20), rep(50, 20), rep(100, 20), rep(200, 20)
      )),
      numero_de_execucoes = 1
    ) %>%
      select(n1, f1_phi, f2_phi) %>%
      mutate(
        # Calcula a diferença entre os valores de phi
        # `phi_parametro`: valor de phi definido para a amostra de controle
        # `f1_phi`: valor de phi estimado para a amostra de controle. Espera-se que seja igual a `phi_parametro`
        diferenca = f1_phi - phi_parametro)
  })
```


```{r message=FALSE, warning=FALSE, include=FALSE}
datatable(
  teste_montecarlo %>%
    group_by(n1) %>%
    summarise(
      simulações = n(),
      mean = mean(diferenca),
      var = var(diferenca),
      min = min(diferenca),
      max = max(diferenca),
      .groups = "drop"
    ) %>%
    mutate(across(where(is.numeric), \(x) round(x, digits = 3))),
  caption = "Resumo da diferença entre Φ e Φ₁",
  colnames = c("Número de observações", "Simulações", "Média", "Variância", "Mínimo", "Máximo")
)
```


```{r echo=FALSE, message=FALSE, warning=FALSE}
ggplotly(
  teste_montecarlo %>%
    ggplot(aes(x = factor(n1), y = diferenca)) +
    geom_boxplot() +
    geom_hline(
      yintercept = 0,
      color = "red",
      linetype = "dashed"
    ) +
    annotate(
      geom = "text",
      x = 0.55,
      y = 0 + 0.02,
      label = "0.0",
      color = "red"
    ) +
    labs(
      x = "Número de execuções",
      y = "Diferença entre Φ e Φ₁",
      title = paste0("Diferença entre Φ e Φ₁")
    ) +
    theme.base
) %>%
  plotly.base
```


## EWMA

O EWMA (Exponential Weighted Moving Average -- Média Móvel Exponencialmente Ponderada) é um método de controle de processos que utiliza uma média móvel ponderada exponencialmente para detectar mudanças no processo (MONTGOMERY, 2009)<sup>[5](#ref-5)</sup>.

Ele parte de uma ideia simples: ao invés de usarmos apenas a última amostra, usamos uma média ponderada de todas as amostras anteriores. A ponderação é exponencial, o que significa que amostras mais antigas têm menos peso que amostras mais recentes.

Matematicamente, a média EWMA é dada por:

$$
z_i = \lambda y_i + (1 - \lambda) z_{i-1}
$$

Onde, $z_i$ é a estatística de controle no instante $i$, $y_i$ é a observação no instante $i$, $\lambda$ é o fator de suavização e $z_{i-1}$ é a estatística de controle no instante anterior.
O valor inicial de $z_0$ é definido como a média do processo, tal que $z_0 = \mu_0$.

Outro fato importante, é que, uma vez que o EWMA é uma média ponderada de todas as amostras anteriores, ele é pouco sensível à suposição de normalidade dos dados.

A estatística, $z_i$, é, então, comparada com os limites de controle, $\text{LCS}$ e $\text{LCI}$, definidos como:

$$
\text{LC} = \mu_0 \pm L \sigma \sqrt{\frac{\lambda}{2 - \lambda} \left[1 - \left(1 - \lambda\right)^{2i}\right]}
$$

Aqui, utilizaremos o pacote qcc<sup>[4](#ref-4)</sup> para implementar o EWMA.

### O fator λ

O $\lambda$ é uma constante definida no intervalo $(0, 1]$, quanto mais próximo de 1, mais peso é dado à amostra mais recente, tanto que, quando $\lambda = 1$, teremos a carta de controle de Shewhart, pois a média EWMA será igual à média das amostras.

Para Montgomery (2009)<sup>[5](#ref-5)</sup>, em geral, valores de $\lambda$ entre 0.05 e 0.25 são recomendados. No entanto, esta escolha depende do tipo de processo e do grau de sensibilidade desejado.

```{r}
ewma_qcc <- function(amostra_inicial,
                     lambda,
                     amostra_subsequente = NULL,
                     nsigmas = 1.96) {
  arguments <- list(
    amostra_inicial,
    lambda = lambda,
    nsigmas = nsigmas,
    plot = F
  )

  if (!is.null(amostra_subsequente)) {
    arguments$newdata <- amostra_subsequente
  }

  ew <- do.call(ewma, arguments)

  registros <- if (is.null(amostra_subsequente)) {
    seq(1, length(amostra_inicial))
  } else {
    seq(length(amostra_inicial) + 1, length(amostra_inicial) + length(amostra_subsequente))
  }

  ewma <- as.numeric(ew$y[registros])
  LI <- ew$limits[, 1][registros]
  LS <- ew$limits[, 2][registros]
  fora_de_controle <- ewma < LI | ewma > LS
  total_fora_de_controle <- sum(fora_de_controle, na.rm = TRUE)
  fracao_fora_de_controle <- total_fora_de_controle / length(ewma)
  list(
    ewma = ewma,
    LI = LI,
    LS = LS,
    fora_de_controle = fora_de_controle,
    total_fora_de_controle = total_fora_de_controle,
    fracao_fora_de_controle = fracao_fora_de_controle
  )
}
```

### Simulação

Vamos buscar o melhor valor de $\lambda$ para o EWMA, para um nível de significância constante, $\alpha = 0.05$.

```{r}
ewma_monte_carlo <- cache_dados("simulacao-ewma", function() {
  gerador_monte_carlo(parametros = list(lambda = seq(0.1, 0.9, by = 0.1))) %>%
    mutate(
      qcc = list(ewma_qcc(f1_residuos, lambda, f2_residuos)),
      ewma = list(qcc$ewma),
      LI = list(qcc$LI),
      LS = list(qcc$LS),
      fora_de_controle = list(qcc$fora_de_controle),
      total_fora_de_controle = qcc$total_fora_de_controle,
      fracao_fora_de_controle = qcc$fracao_fora_de_controle
    ) %>%
    select(-qcc)
})

ewma_monte_carlo$lambda <- as.factor(ewma_monte_carlo$lambda)
```



#### Resumo

Resumo da fração de pontos fora de controle (FPFC) para diferentes valores de $\lambda$ e $\Phi_2$.

```{r echo=FALSE, message=FALSE, warning=FALSE}
ewma_monte_carlo_resumo <- ewma_monte_carlo %>%
  group_by(lambda, f2_phi) %>%
  summarise(
    mean = mean(fracao_fora_de_controle),
    min = min(fracao_fora_de_controle),
    max = max(fracao_fora_de_controle),
    .groups = "drop"
  )


melhor_lambda = ewma_monte_carlo %>%
  filter(lambda == 0.8) %>%
  mutate(algoritmo = "EWMA")

melhor_lambda_resumo = ewma_monte_carlo_resumo %>%
  filter(lambda == 0.8) %>%
  mutate(algoritmo = "EWMA")

datatable(
  ewma_monte_carlo_resumo %>%
    mutate(across(where(is.numeric), \(x) round(x, digits = 4))),
  caption = "Pontos fora de controle por Φ₂ e λ",
  colnames = c("Valores de λ", "Valores de Φ₂", "Média", "Mínimo", "Máximo")
)
```


```{r echo=FALSE, message=FALSE, warning=FALSE}
subplot(
  ggplotly(
    ewma_monte_carlo_resumo %>%
      filter(lambda %in% c(0.7, 0.8)) %>%
      ggplot(aes(
        x = f2_phi, y = mean, color = lambda
      )) +
      geom_line() +
      geom_point() +
      geom_vline(
        xintercept = 0.2,
        linetype = "dotted",
        color = "gray70"
      ) +
      labs(
        x = "Valores de Φ₂",
        y = "Fração de pontos fora de controle",
        color = "Valores de λ",
        title = "FPFC por Φ₂ e λ"
      ) +
      theme.base
  ) %>%
    plotly.base %>%
    layout(annotations = list(
      x = 0.2,
      y = 0.1,
      text = "Processo sob controle",
      textangle = -90
    )),
  ggplotly(
    ewma_monte_carlo %>%
      filter(lambda %in% c(0.7, 0.8)) %>%
      ggplot(aes(
        x = factor(f2_phi),
        y = fracao_fora_de_controle,
        fill = lambda
      )) +
      geom_boxplot() +
      labs(
        x = "Valores de Φ₂",
        y = "Fração de pontos fora de controle",
        fill = "Valores de λ",
        title = "FPFC por Φ₂ e λ"
      ) +
      theme.base
  ) %>%
    plotly.base %>%
    layout(boxmode = 'group'),
  nrows = 1,
  margin = 0.06
)
```

#### Cartas para `λ = 0.8`

Vamos analisar o EWMA para $\lambda = 0.8$. Aqui, vamos considerar apenas a primeira execução.

```{r echo=FALSE, message=FALSE, warning=FALSE}
ggplotly(
  ewma_monte_carlo %>%
    filter(k == 1 & lambda == 0.8) %>% # Apenas a primeira execução
    select(f2_phi, ewma, LI, LS, fora_de_controle, lambda) %>%
    rename(`Φ₂` = f2_phi) %>%
    mutate(observacao = list(1:n2)) %>%
    unnest(cols = c(`Φ₂`, observacao, ewma, LI, LS, fora_de_controle)) %>%
    ggplot() +
    geom_line(aes(x = observacao, y = LI, color = "Limite Inferior"), linetype = "dashed") +
    geom_line(aes(x = observacao, y = LS, color = "Limite Superior"), linetype = "dashed") +
    geom_line(aes(x = observacao, y = ewma, color = "EWMA")) +
    geom_point(
      data = . %>% filter(fora_de_controle),
      aes(x = observacao, y = ewma, color = "Fora de controle"),
      size = 1,
      shape = 4
    ) +
    labs(x = "Observação", y = "", color = "Legenda") +
    scale_color_manual(
      values = c(
        "Limite Inferior" = adjustcolor("red", alpha.f = 0.5),
        "Limite Superior" = adjustcolor("red", alpha.f = 0.5),
        "EWMA" = adjustcolor("black", alpha.f = 0.8),
        "Fora de controle" = adjustcolor("#f42f2f", alpha.f = 0.8)
      )
    ) +
    labs(title = "EWMA para resíduos βAR(1), com λ = 0.8",) +
    theme.base +
    theme(legend.position = "bottom", legend.title = element_blank()) +
    facet_wrap(vars(`Φ₂`), ncol = 2, labeller = "label_both")
) %>%
  plotly.base

```


## EWMA-AR

> **Nota do autor**: O EWMA-AR é uma extensão do EWMA que utiliza um modelo autorregressivo para prever a próxima observação. Como será apresentado a seguir, o EWMA-AR possuim um poder muito menor que o EWMA para detectar mudanças no processo. Por consequência disso, o EWMA-AR é tratado aqui apenas como uma curiosidade.

Segundo Montgomery (2009)<sup>[5](#ref-5)</sup>, o EWMA-AR é uma extensão do EWMA que utiliza um modelo autorregressivo para prever a próxima observação.

Assim, temos que $\lambda \in (0, 1]$, sendo que, a previsão para a observação $x_{t+1}$ é dada por $\hat{x}_{t+1}(t)=z_{t} = \lambda x_t + (1 - \lambda) z_{t-1}$.


### Otimizando λ

De acordo com Montgomery (2009)<sup>[5](#ref-5)</sup>, podemos encontrar um valor ótimo para $\lambda$ através da minimização da soma dos quadrados dos resíduos.

E, ainda, temos que os erros de previsão são dados por $e_t = x_t - \hat{x}_t(t-1)$ conforme a Eq. 10.16 (Montgomery, 2009)<sup>[5](#ref-5)</sup>.

Ou, de outra forma

$$
\hat{\lambda} = \min \left( \underset{\lambda\in(0,1]}{\arg\min}\,\text{Err}(\lambda) \right)
$$


onde $\hat{\lambda}$ é o $\lambda$ ótimo por simulação, e $\text{Err}(\lambda) = \sum_{t=1}^{n} e_t^2$.

Segundo, também Montgomery (2009)<sup>[5](#ref-5)</sup>, podemos estimar o valor de $\sigma^2$ para o modelo EWMA-AR como $\sigma^2 = \frac{\sum (\text{err}_i^2|_\lambda)}{n}$. Onde $\text{err}|_\lambda$ são os resíduos do modelo EWMA-AR para o melhor valor de $\lambda$ encontrado.


```{r}
# Função para computar resíduos do EWMA-AR
ewma_ar_residuos <- function(dados, ewma) {
  n <- length(dados)
  residuos <- numeric(n)
  residuos[1] <- dados[1]
  for (i in 2:n) {
    residuos[i] <- dados[i] - ewma[i - 1]
  }
  return(residuos)
}

# Função para computar o EWMA-AR
ewma_ar <- function(dados,
                    lambda,
                    x0 = NULL,
                    desvio = NULL) {
  desv <- ifelse(is.null(desvio), sqrt(sd(dados)), desvio)
  n <- length(dados)
  final <- ifelse(is.null(x0), n, n + 1)

  ewma_serie <- numeric(final)
  ewma_serie[1] <- ifelse(is.null(x0), dados[1], x0)
  for (i in 2:final) {
    ewma_serie[i] <- lambda * dados[i] + (1 - lambda) * ewma_serie[i - 1]
  }

  ewma <- ewma_serie[ifelse(is.null(x0), 1, 2):final]
  LI <- ewma - 1.96 * desv
  LS <- ewma + 1.96 * desv
  fora_de_controle <- dados < LI | dados > LS
  total_fora_de_controle <- sum(fora_de_controle, na.rm = TRUE)
  fracao_fora_de_controle <- total_fora_de_controle / length(ewma)

  return(
    list(
      ewma = ewma,
      residuos = ewma_ar_residuos(dados, ewma_serie),
      LI = LI,
      LS = LS,
      fora_de_controle = fora_de_controle,
      total_fora_de_controle = total_fora_de_controle,
      fracao_fora_de_controle = fracao_fora_de_controle
    )
  )
}
```

```{r}
lambda_otimo_optimize <- function(amostra_inicial) {
  lambda <- NA
  minimo <- Inf
  for (x in c(seq(0.01, 0.1, by = 0.01), seq(0.1, 0.9, by = 0.1))) {
    ew <- ewma_ar(amostra_inicial, lambda = x)

    erros <- ew$residuos
    soma_quadrados <- sum(erros^2)
    if (soma_quadrados < minimo) {
      minimo <- soma_quadrados
      lambda <- x
    }
  }
  return(list(lambda = lambda, minimo = minimo))
}

ewmar_lambda_otimo <- cache_dados("ewmaar-lambda-otimo", \() {
  data.frame(id = 1:100) %>%
    rowwise() %>%
    mutate(
      f1_amostra = list(barma.sim(n = n1, phi = phi_parametro)),
      f1_phi = list(barma.phi_estimado(f1_amostra)),
      f1_residuos = list(barma.residuos(f1_amostra, f1_phi)),
      ewma_ar = list(lambda_otimo_optimize(f1_residuos)),
      lambda = ewma_ar$lambda,
      minimo = ewma_ar$minimo
    ) %>%
    select(-ewma_ar)
})
```


```{r echo=FALSE, message=FALSE, warning=FALSE}
datatable(
  ewmar_lambda_otimo %>%
    group_by() %>%
    summarise(
      mean_lambda = mean(lambda),
      mean_err = mean(minimo),
      var_err = var(minimo),
      min_err = min(minimo),
      max_err = max(minimo),
      .groups = "drop"
    ) %>%
    mutate(across(where(is.numeric), \(x) round(x, digits = 3))),
  caption = "Resumo do λ ótimo e Erros",
  colnames = c("Média de λ", "Média do Erro", "Variância do Erro", "Mínimo do Erro", "Máximo do Erro")
)
```

Por simulação encontramos um $\lambda$ ótimo de $\sim 0.07$. Com erro médio de $\sim 22$, o que nos dá um desvio de $22 / 100 \simeq 0.2$.


### Simulação

```{r}
ewmaar_monte_carlo <- cache_dados("simulacao-ewma-ar", function() {
  gerador_monte_carlo(parametros = list(lambda = c(0.1, 0.07, 0.03))) %>%
    mutate(
      ewma_ar = list(ewma_ar(
        f2_controle, lambda, f1_amostras[n1], sd(f1_amostras)
      )),
      ewma = list(ewma_ar$ewma),
      LI = list(ewma_ar$LI),
      LS = list(ewma_ar$LS),
      fora_de_controle = list(ewma_ar$fora_de_controle),
      total_fora_de_controle = ewma_ar$total_fora_de_controle,
      fracao_fora_de_controle = ewma_ar$fracao_fora_de_controle
    ) %>%
    select(-ewma_ar)
})

ewmaar_monte_carlo$lambda <- as.factor(ewmaar_monte_carlo$lambda)

ewmaar_monte_carlo_resumo <- ewmaar_monte_carlo %>%
  group_by(lambda, f2_phi) %>%
  summarise(
    mean = mean(fracao_fora_de_controle),
    min = min(fracao_fora_de_controle),
    max = max(fracao_fora_de_controle),
    .groups = "drop"
  )

datatable(
  ewmaar_monte_carlo_resumo %>%
    mutate(across(where(is.numeric), \(x) round(x, digits = 4))),
  caption = "Pontos fora de controle",
  colnames = c(
    "Valores de λ", "Valores de Φ₂", "Média", "Mínimo", "Máximo"
  )
)
```

Vamos analisar o EWMA-AR para $\lambda = 0.07$. O resultado encontrado anteriormente.

Vamos, além disso, comparar com o EWMA realizado a partir dos resíduos do modelo βAR(1).

```{r echo=FALSE, message=FALSE, warning=FALSE}
subplot(
  ggplotly(
    bind_rows(
      ewmaar_monte_carlo_resumo %>%
        filter(lambda == 0.07) %>%
        mutate(algoritmo = "EWMA-AR"),
      melhor_lambda_resumo
    ) %>%
      ggplot(aes(x = f2_phi, y = mean, color = lambda, linetype = algoritmo)) +
      geom_line() +
      geom_point() +
      geom_vline(
        xintercept = 0.2,
        linetype = "dotted",
        color = "gray70"
      ) +
      labs(
        x = "Valores de Φ₂",
        y = "Fração de pontos fora de controle",
        color = "Valores de λ",
        title = "FPFCs por Φ₂ e λ"
      ) +
      theme.base
  ) %>%
    plotly.base %>%
    layout(annotations = list(
      x = 0.2,
      y = 0.1,
      text = "Processo sob controle",
      textangle = -90
    )),
  ggplotly(
    bind_rows(
      ewmaar_monte_carlo %>%
        filter(lambda == 0.07) %>%
        mutate(algoritmo = "EWMA-AR"),
      melhor_lambda
    ) %>%
      ggplot(aes(x = factor(f2_phi), y = fracao_fora_de_controle, fill = lambda, linetype = algoritmo)) +
      geom_boxplot() +
      labs(
        x = "Valores de Φ₂",
        y = "Fração de pontos fora de controle",
        fill = "Valores de λ",
        title = "FPFCs por Φ₂ e λ"
      ) +
      theme.base
  ) %>%
    plotly.base %>%
    layout(boxmode = 'group'),
  nrows = 1,
  margin = 0.06
)
```

```{r echo=FALSE, message=FALSE, warning=FALSE}
ggplotly(
  ewmaar_monte_carlo %>%
    filter(k == 1 & lambda == 0.07) %>% # Apenas a primeira execução
    select(f2_phi, f2_controle, LI, LS, fora_de_controle, lambda) %>%
    rename(`Φ₂` = f2_phi) %>%
    mutate(observacao = list(1:n2)) %>%
    unnest(cols = c(
      `Φ₂`, observacao, f2_controle, LI, LS, fora_de_controle
    )) %>%
    ggplot() +
    geom_line(aes(
      x = observacao, y = LI, color = "Limite Inferior"
    ), linetype = "dashed") +
    geom_line(aes(
      x = observacao, y = LS, color = "Limite Superior"
    ), linetype = "dashed") +
    geom_line(aes(
      x = observacao, y = f2_controle, color = "Série"
    )) +
    geom_point(
      data = . %>% filter(fora_de_controle),
      aes(x = observacao, y = f2_controle, color = "Fora de controle"),
      size = 1,
      shape = 4
    ) +
    labs(x = "Observação", y = "", color = "Legenda") +
    scale_color_manual(
      values = c(
        "Limite Inferior" = adjustcolor("red", alpha.f = 0.5),
        "Limite Superior" = adjustcolor("red", alpha.f = 0.5),
        "Série" = adjustcolor("black", alpha.f = 0.8),
        "Fora de controle" = adjustcolor("#f42f2f", alpha.f = 0.6)
      )
    ) +
    labs(title = "EWMA-AR com λ = 0.07",) +
    theme.base +
    theme(legend.position = "bottom", legend.title = element_blank()) +
    facet_wrap(vars(`Φ₂`), ncol = 2, labeller = "label_both")
) %>%
  plotly.base
```

## CUSUM

O CUSUM (Cumulative Sum -- Soma Acumulada) é um método de controle de processos que utiliza a soma acumulada dos resíduos para detectar mudanças no processo (MONTGOMERY, 2009)<sup>[5](#ref-5)</sup>.

Neste método são definidas duas constantes, $H$ e $K$, que representam o tamanho da mudança que se deseja detectar e a sensibilidade do método, respectivamente. As estatísticas de controle, sendo duas, são definidas como:

$$
\begin{matrix}
\text{C}^+_i & = & \max\left[0, x_i - (\mu_0 + K) + C^+_{i-1}\right] \\
\text{C}^-_i & = & \max\left[0, (\mu_0 - K) - x_i + C^-_{i-1}\right] \\
\end{matrix}
$$

onde $x_i$ é a observação no instante $i$, $\mu_0$ é a média do processo, $C^+_0 = C^-_0 = 0$ e $i = 1, 2, \ldots, n$.

A constante $K$, chamada de _valor de referência_, geralmente, segundo MONTGOMERY (2009)<sup>[5](#ref-5)</sup>, é definida como a metade entre o $\mu_0$ alvo e o valor fora de controle de média $\mu_1$ que queremos detectar.

Já a constante $H$, chamada de _limite de decisão_, é definida como o valor que a estatística de controle deve atingir para podermos detectar a mudança no processo. Para MONTGOMERY (2009)<sup>[5](#ref-5)</sup>, um valor razoável para $H$ é $5\sigma$. Assim, se $\text{C}^+_i \geq H$ ou $\text{C}^-_i \leq -H$, então o processo está fora de controle.

Aqui, utilizaremos o pacote qcc<sup>[4](#ref-4)</sup> para implementar o CUSUM.

```{r}
cusum_qcc <- function(amostra_inicial,
                      desvio_detectavel = 1,
                      intervalo_de_decisao = 5,
                      amostra_subsequente = NULL) {
  arguments <- list(
    data = amostra_inicial,
    se.shift = desvio_detectavel,
    decision.interval = intervalo_de_decisao,
    plot = F
  )

  if (!is.null(amostra_subsequente)) {
    arguments$newdata <- amostra_subsequente
  }

  cu <- do.call(cusum, arguments)

  # registros <- if (is.null(amostra_subsequente)) {
  #   seq(1, nH0)
  # } else {
  #   seq(nH0 + 1, nH0 + nH1)
  # }
  registros <- if (is.null(amostra_subsequente)) {
    seq(1, length(amostra_inicial))
  } else {
    seq(length(amostra_inicial) + 1, length(amostra_inicial) + length(amostra_subsequente))
  }
  pos <- cu[["pos"]][registros]
  neg <- cu[["neg"]][registros]
  fora_de_controle_pos <- pos > intervalo_de_decisao
  fora_de_controle_neg <- neg < -intervalo_de_decisao
  total_fora_de_controle <- sum(ifelse(
    fora_de_controle_pos,
    fora_de_controle_pos,
    fora_de_controle_neg
  ))
  fracao_fora_de_controle <- total_fora_de_controle / length(registros)
  list(
    pos = pos,
    neg = neg,
    fora_de_controle_pos = fora_de_controle_pos,
    fora_de_controle_neg = fora_de_controle_neg,
    total_fora_de_controle = total_fora_de_controle,
    fracao_fora_de_controle = fracao_fora_de_controle
  )
}
```


### Simulação

Vamos buscar o melhor valor de $K$ e $H$ para o CUSUM, para um nível de significância constante.

```{r}
comb_cusum <- cache_dados("simulacao-cusum-k-h", function() {
  gerador_monte_carlo(parametros = expand.grid(
    desvio_detectavel = seq(0.6, 1.8, by = 0.2),
    intervalo_de_decisao = seq(3, 6, by = 1)
  )) %>%
    mutate(
      qcc = list(
        cusum_qcc(
          f1_residuos,
          desvio_detectavel = desvio_detectavel,
          intervalo_de_decisao = intervalo_de_decisao,
          amostra_subsequente = f2_residuos
        )
      ),
      pos = list(qcc$pos),
      neg = list(qcc$neg),
      fora_de_controle_pos = list(qcc$fora_de_controle_pos),
      fora_de_controle_neg = list(qcc$fora_de_controle_neg),
      total_fora_de_controle = qcc$total_fora_de_controle,
      fracao_fora_de_controle = qcc$fracao_fora_de_controle
    ) %>%
    select(-qcc)
})

comb_cusum$parametro <- as.factor(paste0(comb_cusum$desvio_detectavel, ";", comb_cusum$intervalo_de_decisao))
```


#### Resumo

Resumo da fração de pontos fora de controle (FPFC) para diferentes valores de $K$ e $H$.


```{r echo=FALSE, message=FALSE, warning=FALSE}
comb_cusum_resumo <- comb_cusum %>%
  group_by(desvio_detectavel, intervalo_de_decisao, f2_phi) %>%
  summarise(
    mean = mean(fracao_fora_de_controle),
    min = min(fracao_fora_de_controle),
    max = max(fracao_fora_de_controle),
    .groups = "drop"
  ) %>%
  mutate(
    desvio_detectavel = as.factor(desvio_detectavel),
    intervalo_de_decisao = as.factor(intervalo_de_decisao),
  )

datatable(
  comb_cusum_resumo %>%
    mutate(across(where(is.numeric), \(x) round(x, digits = 4))),
  caption = "Pontos fora de controle",
  colnames = c(
    "Valores de K",
    "Valores de H",
    "Valores de Φ₂",
    "Média",
    "Mínimo",
    "Máximo"
  )
)
```

```{r echo=FALSE, message=FALSE, warning=FALSE}
subplot(
  ggplotly(
    comb_cusum_resumo %>%
      filter(
        paste0(desvio_detectavel, ";", intervalo_de_decisao) %in% c("0.8;5", "1;4", "1.2;3")
      ) %>%
      ggplot(
        aes(
          x = f2_phi,
          y = mean,
          color = desvio_detectavel,
          linetype = intervalo_de_decisao
        )
      ) +
      geom_line() +
      geom_point() +
      geom_vline(
        xintercept = 0.2,
        linetype = "dotted",
        color = "gray70"
      ) +
      labs(
        x = "Valores de Φ₂",
        y = "Fração de pontos fora de controle",
        color = "Valores de K",
        linetype = "Valores de H",
        title = "FPFCs por Φ₂, K e H"
      ) +
      theme.base
  ) %>%
    plotly.base %>%
    layout(annotations = list(
      x = 0.2,
      y = 0.1,
      text = "Processo sob controle",
      textangle = -90
    )),
  ggplotly(
    comb_cusum %>%
      filter(parametro %in% c("0.8;5", "1;4", "1.2;3")) %>%
      ggplot(aes(
        x = factor(f2_phi),
        y = fracao_fora_de_controle,
        fill = parametro
      )) +
      geom_boxplot() +
      labs(
        x = "Valores de Φ₁",
        y = "Fração de pontos fora de controle",
        fill = "Valores de K;H",
        title = "FPFCs por Φ₁, K e H"
      ) +
      theme.base
  ) %>%
    plotly.base %>%
    layout(boxmode = 'group'),
  nrows = 1,
  margin = 0.06
)
```


#### Cartas para `K = 1` e `H = 4`


```{r echo=FALSE, message=FALSE, warning=FALSE}
cusum_otimo <- comb_cusum %>%
  filter(k == 1 & parametro == "1;4") %>%
  rename(`Φ₂` = f2_phi) %>%
  mutate(observacao = list(1:n2))

ggplotly(
  cusum_otimo %>%
    unnest(
      cols = c(`Φ₂`, desvio_detectavel, intervalo_de_decisao, observacao, pos, neg, f2_residuos, fora_de_controle_pos, fora_de_controle_neg)
    ) %>%
    ggplot() +
    geom_hline(aes(yintercept = intervalo_de_decisao, color = "Limite de decisão"), linetype = "dashed") +
    geom_hline(aes(yintercept = -intervalo_de_decisao, color = "Limite de decisão"), linetype = "dashed") +
    geom_line(aes(x = observacao, y = pos, color = "N+")) +
    geom_line(aes(x = observacao, y = neg, color = "N-")) +
    geom_point(
      data = . %>% filter(fora_de_controle_pos),
      aes(x = observacao, y = pos, color = "Fora de controle"),
      size = 1,
      shape = 4
    ) +
    geom_point(
      data = . %>% filter(fora_de_controle_neg),
      aes(x = observacao, y = neg, color = "Fora de controle"),
      size = 1,
      shape = 4
    ) +
    labs(x = "Observação", y = "Caracterísitca", color = "Legenda") +
    scale_color_manual(
      values = c(
        "N+" = adjustcolor("blue", alpha.f = 0.6),
        "N-" = adjustcolor("darkgreen", alpha.f = 0.6),
        "Fora de controle" = adjustcolor("#f42f2f", alpha.f = 0.6),
        "Limite de decisão" = adjustcolor("red", alpha.f = 0.5)
      )
    ) +
    labs(title = "CUSUM para resíduos βAR(1)",) +
    theme.base +
    theme(legend.position = "bottom", legend.title = element_blank()) +
    facet_wrap(vars(`Φ₂`), ncol = 2, labeller = "label_both")
) %>%
  plotly.base
```


## EWMA e CUSUM

Vamos comparar os melhores valores de $\lambda$ e $K/H$ para o EWMA e CUSUM, respectivamente.

```{r echo=FALSE, message=FALSE, warning=FALSE}
subplot(
  ggplotly(
      bind_rows(
        comb_cusum_resumo %>%
          filter(paste0(desvio_detectavel, ";", intervalo_de_decisao) == "1.2;3") %>%
            mutate(
              algoritmo = "CUSUM",
              parametro = factor(paste0(desvio_detectavel, ";", intervalo_de_decisao))
            ),
        melhor_lambda_resumo %>%
          mutate(
            parametro = factor(lambda)
          )
      ) %>%
      ggplot(
        aes(
          x = f2_phi,
          y = mean,
          color = parametro,
          linetype = algoritmo
        )
      ) +
      geom_line() +
      geom_point() +
      geom_vline(
        xintercept = 0.2,
        linetype = "dotted",
        color = "gray70"
      ) +
      labs(
        x = "Valores de Φ₂",
        y = "Fração de pontos fora de controle",
        color = "Valores de K",
        linetype = "Valores de H",
        title = "FPFCs por Φ₂, K e H"
      ) +
      theme.base
  ) %>%
    plotly.base %>%
    layout(annotations = list(
      x = 0.2,
      y = 0.1,
      text = "Processo sob controle",
      textangle = -90
    )),
  ggplotly(
    bind_rows(
      comb_cusum %>%
        filter(parametro == factor("1.2;3")) %>%
        mutate(algoritmo = "CUSUM"),
      melhor_lambda %>%
        mutate(parametro = factor(lambda))
    ) %>%
      ggplot(aes(
        x = factor(f2_phi),
        y = fracao_fora_de_controle,
        fill = parametro,
        linetype = algoritmo
      )) +
      geom_boxplot() +
      labs(
        x = "Valores de Φ₁",
        y = "Fração de pontos fora de controle",
        fill = "Valores de K;H",
        title = "FPFCs por Φ₁, K e H"
      ) +
      theme.base
  ) %>%
    plotly.base %>%
    layout(boxmode = 'group'),
  nrows = 1,
  margin = 0.06
)
```

> Observa-se que o CUSUM possui mais poder de detecção que o EWMA, mas, em compensação, possui uma variabilidade maior.


## Referências

<a name="ref-1">1</a>. ROCHA, A. V., CRIBARI-NETO, F. Beta autoregressive moving average models. TEST 18, 529–545 (2009). DOI: [10.1007/s11749-008-0112-z](https://doi.org/10.1007/s11749-008-0112-z)

<a name="ref-2">2</a>. ROCHA, A. V., CRIBARI-NETO, F. Erratum to: Beta autoregressive moving average models. TEST 26, 451–459 (2017). DOI: [10.1007/s11749-017-0528-4](https://doi.org/10.1007/s11749-017-0528-4)

<a name="ref-3">3</a>. PRASS, T. S., et. al. BTSR: Bounded Time Series Regression. R package version 0.1.5. 2023-09-22. DOI: [10.32614/CRAN.package.BTSR](https://doi.org/10.32614/CRAN.package.BTSR)

<a name="ref-4">4</a>. SCRUCCA, L., et. al. qcc: Quality Control Charts. R package version 2.7. 2017-07-09. DOI: [10.32614/CRAN.package.qcc](https://doi.org/10.32614/CRAN.package.qcc)

<a name="ref-5">5</a>. MONTGOMERY, D. C. Introduction to Statistical Quality Control. 2013. John Wiley & Sons.

&nbsp;
&nbsp;
&nbsp;
