---
title: "CC para resíduos AR(1)"
output:
  html_document:
    df_print: paged
    theme: paper
    highlight: tango
    toc: true
    toc_float:
      collapsed: true
    code_folding: hide
    css:
      - ./web/styles.css
---

```{r echo=TRUE, message=FALSE, warning=FALSE}
Sys.setenv(lang = "en_US")
set.seed(1)
```


```{r include-html, message=FALSE, include=FALSE}
library(htmltools, quietly = T, warn.conflicts = F)
includeHTML("web/modal.html")
```


```{r echo=FALSE, message=FALSE, warning=FALSE}
library(ggplot2, quietly = T, warn.conflicts = F)
library(forecast, quietly = T, warn.conflicts = F) # plot ts objects
library(knitr, quietly = T, warn.conflicts = F)
library(grid, quietly = T, warn.conflicts = F) # textGrob
library(gridExtra, quietly = T, warn.conflicts = F) # grid.arrange
library(latex2exp, quietly = T, warn.conflicts = F) # latex expressions
library(tidyr, quietly = T, warn.conflicts = F)
library(dplyr, quietly = T, warn.conflicts = F)

source("scripts/arima_funcs.R")
source("scripts/plot_themes.R")
source("scripts/amostras.R")
```

```{r}
knitr::opts_chunk$set(
  out.height = "\\textheight",
  out.width = "\\textwidth",
  out.extra = 'keepaspectratio=true class="chart-image"',
  fig.align = "center"
)

```


# EWMA-AR

Minimizando a soma dos quadrados dos resíduos para encontrar o melhor valor de $\lambda$.

Temos que $\lambda \in (0, 1]$, além disso, a previsão para a observação $x_{t+1}$ é dada por $\hat{x}_{t+1}(t)=z_{t} = \lambda x_t + (1 - \lambda) z_{t-1}$.
E, segundo Montgomery, Eq. 10.16, temos que os erros de previsão são dados por $e_t = x_t - \hat{x}_t(t-1)$.

Ou, de outra forma
$$\min\big(\underset{\lambda\in(0,1]}{\arg\min}\,\text{Err}(\lambda)\big)$$
onde $\text{Err}(\lambda) = \sum_{t=1}^{n} e_t^2$.


```{r message=FALSE, warning=FALSE}
lambdas_verificados <- c()
soma_quadrados <- c()
verifica_lambda <- function(lambda) {
  ewma_ <- ewma(amostra_inicial$serie, lambda = lambda)
  ewma_resid <- ewma_residuos(amostra_inicial$serie, ewma_)
  soma <- sum(ewma_resid^2)
  lambdas_verificados <<- c(lambdas_verificados, lambda)
  soma_quadrados <<- c(soma_quadrados, soma)
  soma
}


lambda_otimo <- optimize(verifica_lambda, c(0.000001, 1))
lambdas_df <- data.frame(lambda = lambdas_verificados, erro = soma_quadrados)
```


```{r message=FALSE, warning=FALSE}
ggplot(data = lambdas_df) +
  geom_line(aes(x = lambda, y = erro)) +
  geom_vline(xintercept = lambda_otimo$minimum, linetype = "dashed", color = "red") +
  annotate("text", x = lambda_otimo$minimum, y = 0,
           label = TeX(sprintf("$\\lambda=%.3f$", lambda_otimo$minimum)), color = "red",
           hjust = -0.1, vjust = -0.2, na.rm = T, angle = 90) +
  labs(x = TeX("$\\lambda$"), y = "Soma dos quadrados dos resíduos") +
  ggtitle(TeX("Soma dos quadrados dos resíduos para diferentes valores de $\\lambda$ com o modelo ARIMA")) +
  theme.base
```


Segundo Montgomery, podemos estimar o valor de $\sigma^2$ para o modelo EWMA-AR como $\sigma^2 = \frac{\sum (\text{err}_i^2|_\lambda)}{n}$. Onde $\text{err}|_\lambda$ são os resíduos do modelo EWMA-AR para o melhor valor de $\lambda$ encontrado.



```{r}
sigma2_lambda <- lambda_otimo$objective / PARAMETROS$n_h0
sigma2_sd <- amostra_inicial$sd_res

tabela_estatistivas_sigma2 <- function() {
  tabela <- data.frame(
    "modelo" = c("sd(modelo)", "min(Err)"),
    "lambda" = c(NA, lambda_otimo$minimum),
    "erro" = c(sum(amostra_inicial$residuos^2), lambda_otimo$objective),
    "sigma2" = c(sigma2_sd, sigma2_lambda)
  )
  colnames(tabela) <- c("Modelo", "$\\lambda$", "$\\sum \\text{Err}^2$", "$\\sigma^{2}$")
  tabela
}

kable(
  tabela_estatistivas_sigma2(),
  caption = "Comparação entre estimativas de $\\sigma^2$",
  align = 'c',
  digits = 3
)
```


## CC's para EWMA-AR

### Seleção desonesta

Foi escolhido um valor para $\lambda$ de 0.2, pois o valor ótimo encontrado foi 0 🫠. Esse valor foi escolhido pois, na amostra subsequente com $\phi_0 = 0.2$ -- que é o $\phi_0$ da amostra inicial --, é o menor valor decimal que não gera nenhum ponto fora de controle.

Por esse motivo, não foram usadas as estatísticas encontradas a partir da otimização do de $\lambda$, i.e., $\sigma^2$ e $\lambda$.

### Sobre o $\lambda$

Sabe-se que o valor de $\lambda$ é um valor de suavização, ou seja, quanto mais próximo de 1, mais suavizado é o modelo. E, quanto mais próximo de 0, mais sensível é o modelo, ou seja, quando $\lambda$ se aproxima de 0, o intervalo que denota a região onde a série está em controle se torna mais estreito.


```{r}
df_cc <- data.frame()

lambda_ <- 0.2
for (i in 1:n_simulacoes) {
  observacao <- as.numeric(amostras_subsequentes[[i]])
  phi_0 <- phi_0_para_amostras_seguintes[[i]]
  ewma_ <- ewma(observacao, lambda = lambda_, x0 = amostra_inicial$xn)
  ewma_resid <- ewma_residuos(observacao, ewma_)
  n <- length(ewma_resid)
  limites <- 3 * sigma2_sd # * sqrt((lambda_ * (1 - (1 - lambda_)^(2 * 1:n))) / (2 - lambda_))
  df <- data.frame(
    "phi_0" = phi_0,
    "amostra" = 1:n,
    "observacao" = observacao,
    "residuos" = ewma_resid,
    "ewma" = ewma_,
    "limite_inferior" = ewma_ - limites,
    "limite_superior" = ewma_ + limites
  )
  df_cc <- rbind(df_cc, df)
}
```

Olhando para a CC para $\phi_0 = 0.2$, que é o valor real de $\phi_0$.

Não ficou igual ao do livro 🥹

```{r}
ggplot(data = df_cc %>% filter(phi_0 == 0.2)) +
  geom_line(aes(x = amostra, y = limite_inferior, color = "Limite Inferior"), linetype = "dashed") +
  geom_line(aes(x = amostra, y = limite_superior, color = "Limite Superior"), linetype = "dashed") +
  geom_line(aes(x = amostra, y = observacao, color = "Amostra")) +
  geom_line(aes(x = amostra, y = ewma, color = "EWMA")) +
  geom_point(data = . %>% filter(observacao < limite_inferior | observacao > limite_superior),
             aes(x = amostra, y = observacao, color = "Fora de controle"), size = 2) +
  labs(x = "Observação", y = "Caracterísitca", color = "Legenda") +
  scale_color_manual(values = c(
    "Amostra" = "black",
    "EWMA" = "blue",
    "Limite Inferior" = "red",
    "Limite Superior" = "red",
    "Fora de controle" = "red"
  )) +
  ggtitle(TeX("EWMA-AR(1) - $\\phi_0 = 0.2$")) +
  theme.base

```


```{r}
ggplot(data = df_cc) +
  geom_line(aes(x = amostra, y = limite_inferior), linetype = "dashed", color = "red", alpha = 0.6) +
  geom_line(aes(x = amostra, y = limite_superior), linetype = "dashed", color = "red", alpha = 0.6) +
  geom_line(aes(x = amostra, y = observacao)) +
  geom_point(data = . %>% filter(observacao < limite_inferior | observacao > limite_superior),
             aes(x = amostra, y = observacao), color = "red", alpha = 0.6) +
  labs(x = "Amostra", y = "Característica") +
  ggtitle("EWMA-AR(1)") +
  theme.base +
  facet_wrap(~phi_0)
```

Olhando agora para proporção de amostras fora de controle para cada $\phi_0$.

```{r}
df_fora_controle <- df_cc %>% group_by(phi_0) %>%
  summarise(
    "quantidade" = sum(observacao < limite_inferior | observacao > limite_superior),
    "fora_controle" = 100 * sum(observacao < limite_inferior | observacao > limite_superior) / n()
  )

kable(
  (function() {
    tabela <- df_fora_controle
    colnames(tabela) <- c("$\\phi_0$", "Amostras fora de controle", "Proporção (%)")
    tabela
  })(),
  caption = "Proporção de amostras fora de controle para CC EWMA-AR(1)",
  align = 'c',
  digits = 2
)

ggplot(data = df_fora_controle, aes(x = phi_0, y = fora_controle)) +
  geom_line() +
  labs(x = TeX("$\\phi_0$"), y = "Proporção (%)") +
  ggtitle("Proporção de amostras fora de controle para CC EWMA-AR(1)") +
  theme.base

```


## Extra

Talvez possamos estimar $\lambda$ utilizando a amostra inicial, ou seja, encontrar o maior valor de $\lambda$ tal que que não há nenhuma amostra fora de controle.

Vamos verificar isso plotando vários gráficos de controle para diferentes valores de $\lambda$.

```{r}
computa_ewma_do_meu_lambda <- function(dados, lambda, pos_inicial = 1) {
  ewma_ <- ewma(dados, lambda = ifelse(0, 0.001, lambda))
  ewma_resid <- ewma_residuos(amostra_inicial$serie, ewma_)
  
  n <- length(dados)
  limites <- 3 * sigma2_sd * sqrt((lambda * (1 - (1 - lambda)^(2 * 1:n))) / (2 - lambda))
  data.frame(
    lambda = lambda,
    observacao = as.numeric(dados),
    amostra = 1:n,
    ewma = ewma_,
    residuos = ewma_resid,
    li = ewma_ - limites,
    ls = ewma_ + limites
  )
}

# computa_ewma_do_meu_lambda(amostra_inicial$serie, 0.2)
```


```{r}
meus_lambdas_df <- data.frame()

for (lambda in seq(0, 1, 0.2)) {
  df <- computa_ewma_do_meu_lambda(amostra_inicial$serie, lambda)
  meus_lambdas_df <- rbind(meus_lambdas_df, df)
}

ggplot(data = meus_lambdas_df) +
  geom_line(aes(x = amostra, y = li, color = "Limite Inferior")) +
  geom_line(aes(x = amostra, y = ls, color = "Limite Superior")) +
  geom_line(aes(x = amostra, y = observacao, color = "Amostra")) +
  geom_line(aes(x = amostra, y = ewma, color = "EWMA")) +
  geom_point(data = . %>% filter(observacao < li | observacao > ls),
             aes(x = amostra, y = observacao, color = "Fora de controle"), size = 2) +
  labs(x = "Observação", y = "Caracterísitca", color = "Legenda") +
  scale_color_manual(
    values = c(
      "Limite Inferior" = adjustcolor("red", alpha.f = 0.8),
      "Limite Superior" = adjustcolor("red", alpha.f = 0.8),
      "Amostra" = adjustcolor("black", alpha.f = 0.5),
      "EWMA" = "blue",
      "Fora de controle" = "red"
    )
  ) +
  labs(
    title = TeX("Efeito dos limites para diferentes valores de $\\lambda$"),
    subtitle = "CC EWMA sobre amostra inicial"
  ) +
  theme.base +
  facet_wrap(~lambda)
```


```{r message=FALSE, warning=FALSE}
meus_lambdas_verificados <- c()
minhas_proporcoes_fora_de_controle <- c()
verifica_meu_lambda <- function(lambda) {
  ewma <- computa_ewma_do_meu_lambda(amostra_inicial$serie, lambda)
  
  proporcao <- 100 * sum(
    length(amostra_inicial$serie[amostra_inicial$serie < ewma$li | amostra_inicial$serie > ewma$ls])
  ) / PARAMETROS$n_h0
  meus_lambdas_verificados <<- c(meus_lambdas_verificados, lambda)
  minhas_proporcoes_fora_de_controle <<- c(minhas_proporcoes_fora_de_controle, proporcao)
  proporcao
}


meu_lambda_otimo <- optimize(verifica_meu_lambda, c(0, 1))
meus_lambdas_df <- data.frame(lambda = meus_lambdas_verificados, erro = minhas_proporcoes_fora_de_controle)

ggplot(data = meus_lambdas_df) +
  geom_line(aes(x = lambda, y = erro)) +
  geom_vline(xintercept = meu_lambda_otimo$minimum, linetype = "dashed", color = "red") +
  annotate("text", x = meu_lambda_otimo$minimum, y = 0,
           label = TeX(sprintf("$\\lambda=%.3f$", meu_lambda_otimo$minimum)), color = "red",
           hjust = -0.1, vjust = -0.2, na.rm = T, angle = 90) +
  labs(x = TeX("$\\lambda$"), y = "Proporção de amostras fora de controle (%)") +
  ggtitle(TeX("Proporção de amostras fora de controle para diferentes valores de $\\lambda$ com o modelo ARIMA")) +
  theme.base
```

```{r}
df_cc_meu_lambda <- data.frame()
meu_lambda <- meu_lambda_otimo$minimum
erro_sobre_amostra_inicial <- ewma_residuos(amostra_inicial$serie, ewma(amostra_inicial$serie, lambda = meu_lambda))

sigma2_meu_lambda <- sum(erro_sobre_amostra_inicial^2) / PARAMETROS$n_h0

for (i in 1:n_simulacoes) {
  observacao <- as.numeric(amostras_subsequentes[[i]])
  phi_0 <- phi_0_para_amostras_seguintes[[i]]
  df <- computa_ewma_do_meu_lambda(observacao, meu_lambda, 101)
  df$phi_0 <- phi_0
  df_cc_meu_lambda <- rbind(df_cc_meu_lambda, df)
}

ggplot(data = df_cc_meu_lambda) +
  geom_line(aes(x = amostra, y = li, color = "Limite Inferior")) +
  geom_line(aes(x = amostra, y = ls, color = "Limite Superior")) +
  geom_line(aes(x = amostra, y = observacao, color = "Amostra")) +
  geom_point(data = . %>% filter(observacao < li | observacao > ls),
             aes(x = amostra, y = observacao, color = "Fora de controle"), size = 2) +
  labs(x = "Observação", y = "Caracterísitca", color = "Legenda") +
  scale_color_manual(
    values = c(
      "Limite Inferior" = adjustcolor("red", alpha.f = 0.4),
      "Limite Superior" = adjustcolor("red", alpha.f = 0.4),
      "Amostra" = adjustcolor("black", alpha.f = 0.5),
      "Fora de controle" = "red"
    )
  ) +
  labs(
    title = TeX("Efeito dos limites para o valor de $\\lambda$ ótimo"),
    subtitle = "CC EWMA sobre amostra inicial"
  ) +
  theme.base +
  facet_wrap(~phi_0)
```

